臺灣高等法院高雄分院刑事判決　　　　94年度上訴字第1391號
上　訴　人　臺灣屏東地方法院檢察署檢察官
被　　　告　甲○○
　　　　　　　　　　（另案於屏東監獄竹田分監執行中）
上列上訴人因被告違反毒品危害防制條例案件，不服臺灣屏東地
方法院94年度訴字第670 號中華民國94年8月24日第一審判決（
起訴案號：臺灣屏東地方法院檢察署94年度毒偵字第1446號。併
辦案號：同署94年度毒偵字第2265號），提起上訴，本院依簡式
審判程序判決如下：
     主  文
上訴駁回。
     事  實
一、甲○○前於民國91年間因竊盜案件，經臺灣臺北地方法院91
    年度簡字第3836號判處有期徒刑期4 月確定，於92年8 月27
    日執行完畢。又甲○○曾於90年間因施用毒品案件，經臺灣
    板橋地方法院90年度毒聲字第4780號裁定（起訴書誤載為91
    年度毒聲字第2502號裁定）送觀察、勒戒後，認有繼續施用
    毒品傾向，再經該院91年度毒聲字第2502號裁定送戒治處所
    強制戒治，嗣因戒治成效合格，經同法院92年度毒聲字第11
    27號裁定停止強制戒治並付保護管束，於92年4 月28日停止
    戒治處分出監，接續執行上開竊盜案件之判決，於92年8 月
    8 日保護管束期滿，未經撤銷停止戒治處分，強制戒治視為
    執行完畢，並由臺灣板橋地方法院檢察署檢察官以92年度戒
    毒偵字第314 號為不起訴處分確定。詎其猶不知悔改，於強
    制戒治執行完畢釋放後5 年內，復基於施用第一級毒品海洛
    因之概括犯意，自94年2 月下旬某日起至94年5 月1 日16時
    許止，先後在其位於屏東縣滿州鄉○○村○○路410 號住處
    及屏東縣恆春鎮山腳里東門城公墓等地，以平均2 至3 天施
    用1 次之頻率，將第一級毒品海洛因摻入香菸內產生煙氣以
    口鼻吸食之方式，連續施用第一級毒品海洛因多次。嗣於94
    年4 月15日下午某時，在屏東縣滿州鄉港口村佳落水公廁內
    ，施用第一級毒品海洛因1 次。嗣於94年4 月16日下午1 時
    50分許，因竊盜案件經警通知到案說明後同意採尿，經送驗
    結果呈現嗎啡陽性反應，而查獲上情。又於94年5 月2 日15
    時許，因案到警局說明，經其同意採尿送驗結果，呈現嗎啡
    陽性反應，而查覺上情。
二、案經屏東縣警察局恆春分局報請臺灣屏東地方法院檢察署檢
    察官偵查起訴及移送併辦。
     理  由
一、上開事實，業據被告甲○○於原審及本院審理時坦承不諱，
    且被告先後為警查獲時採尿送驗結果呈嗎啡（即海洛因水解
    後之反應）陽性反應，有台灣檢驗科技股份有限公司94年5
    月24日編號KＺ00000000000 號、KＺ00000000000 號濫用藥物
    尿液檢驗報告各1 紙在卷可證，上述鑑驗結果，係檢驗機關
    本於專業知識及以精密儀器或科學檢驗方式所得之結論，自
    可憑信。足見，被告自白與事實相符，堪以採信。又被告曾
    於90年間因施用毒品案件，經臺灣板橋地方法院90年度毒聲
    字第4780號裁定送觀察、勒戒後，認有繼續施用毒品傾向，
    再經該院91年度毒聲字第2502號裁定送戒治處所強制戒治，
    嗣因戒治成效合格，經同法院92年度毒聲字第1127號裁定停
    止強制戒治並付保護管束，於92年4 月28日停止戒治處分出
    監，接續執行上開竊盜案件之判決，於92年8 月8 日保護管
    束期滿，未經撤銷停止戒治處分，強制戒治視為執行完畢，
    並由臺灣板橋地方法院檢察署檢察官以92年度戒毒偵字第31
    4 號為不起訴處分確定，此有臺灣屏東地方法院檢察署刑案
    資料查註紀錄表及臺灣高等法院被告前案紀錄表各1 份在卷
    可參。從而，本件事證明確，被告犯行堪以認定。
二、查海洛因屬毒品危害防制條例第2 條第2 項第1 款所稱之第
    1 級毒品，不得持有、施用，被告竟持以施用，核其所為，
    係犯同條例第10條第1 項之施用第一級毒品罪。其施用前持
    有海洛因之低度行為，應為施用之高度行為所吸收，不另論
    罪。其先後多次施用海洛因之行為，時間緊接，觸犯構成要
    件相同之罪，顯係基於概括犯意反覆為之，為連續犯，應以
    1 罪論，並加重其刑。又被告前於91年間因竊盜案件，經臺
    灣臺北地方法院91年度簡字第3836號判處有期徒刑期4 月確
    定，於92年8 月27日執行完畢，此有臺灣屏東地方法院檢察
    署刑案資料查註紀錄表及臺灣高等法院被告全國前案紀錄表
    各1 份在卷可按，其受有期徒刑之執行完畢後，5 年之內再
    犯有期徒刑以上之本罪，為累犯，應依法加重其刑，其有2
    種刑之加重事由，應遞加重之。
三、原審因而適用毒品危害防制條例第10條第1 項，刑法第11條
    前段、第56條、第47條之規定，並審酌被告素行非佳，經觀
    察、勒戒及強制戒治後，仍未能戒除毒癮，顯見其無戒毒悔
    改之意，惟念其施用毒品乃自戕行為，及其施用毒品之期間
    、次數、犯罪後坦認犯行，態度尚稱良好等一切情狀，量處
    有期徒刑1 年。經核原判決認事用法並無不合，量刑亦屬適
    度。公訴人上訴意旨，雖指稱：原審對於被告於94年4 月15
    日下午某時，在屏東縣滿州鄉港口村佳洛水公廁內施用海洛
    因1 次之犯行，漏未審酌，尚有未洽等語。惟查被告上開施
    用海洛因1 次之犯行，已在原審判決範圍之內（原審認定被
    告施用海洛因之時間，係自94年2 月下旬某日起，至同年5
    月1 日16時許止），核無漏未審理之情事。公訴人上訴意旨
    ，執上開情詞，指摘原判決不當，難認有理由，應予駁回。
據上論斷，應依刑事訴訟法第273 條之1 第1 項、第368 條，判
決如主文。
本案經檢察官林惠到庭執行職務。
中　　華　　民　　國　　94　　年　　11　　月　　17　　日
                  刑事第三庭    審判長法  官  周賢銳
                                      法  官  黃仁松
                                      法  官  謝宏宗
以上正本證明與原本無異。
如不服本判決應於收受本判決後10日內向本院提出上訴書狀，其
未敘述上訴理由者，並得於提起上訴後10日內向本院補提理由書
狀（均須按他造當事人之人數附繕本）「切勿逕送上級法院」。
中　　華　　民　　國　　94　　年　　11　　月　　18　　日
                                      書記官  熊惠津
附錄本判決論罪科刑法條：
毒品危害防制條例第10條第1項：
施用第一級毒品者，處 6 月以上 5 年以下有期徒刑。
                                                      K
